臺灣高雄地方法院民事裁定
111年度消債清字第135號

聲  請  人  林秀里  
0000000000000000

0000000000000000

代  理  人  李明燕律師

上列當事人因消費者債務清理事件聲請清算，本院裁定如下：
    主  文
聲請人林秀里自中華民國一一一年十一月二十三日下午四時起開
始清算程序。
命司法事務官進行本件清算程序。
    理  由
一、按債務人不能清償債務或有不能清償之虞者，得依本條例所
    定更生或清算程序，清理其債務；債務人於法院裁定開始更
    生程序或許可和解或宣告破產前，得向法院聲請清算；法院
    開始清算程序之裁定，應載明其年、月、日、時，並即時發
    生效力；法院開始更生或清算程序後，得命司法事務官進行
    更生或清算程序，必要時得選任律師、會計師或其他適當之
    自然人或法人1人為監督人或管理人，消費者債務清理條例
    （下稱消債條例）第3條、第80條前段、第83條第1項、第16
    條第1項分別定有明文。
二、聲請意旨略以：伊有不能清償債務情事，前依消債條例聲請
    前置協商成立，惟仍不得已毀諾。伊又未經法院裁定開始更
    生程序或許可和解或宣告破產，爰聲請清算等語。
三、經查：
  ㈠聲請人曾依消債條例第151條第1項規定與最大債權金融機構
    渣打國際商業銀行股份有限公司(下稱渣打銀行)請求前置協
    商成立，聲請人應自民國97年12月起，分180期，利率2％，
    每月清償新臺幣（下同）26,220元，惟聲請人未依約繳款，
    而於100年2月經渣打銀行通報毀諾，此有渣打銀行陳報狀可
    參（本案卷第78至83頁）。惟聲請人於毀諾時係於國泰人壽
    保險股份有限公司任職，於台北市保險業職業工會投保，投
    保薪資21,000元，有勞工保險被保險人投保資料表【本院11
    1年度司消債調字第264號卷（下稱調卷）第14頁】足稽。是
    以聲請人斯時之每月投保薪資，已難負擔每月26,220元之還
    款金額，堪認聲請人有不可歸責於己之事由，致不能履行原
    協商條件。
　㈡聲請人復於111年6月22日提出債權人清冊，向本院聲請調解
    債務清償方案，經本院111年度司消債調字第264號受理，因
    曾毀諾，毋庸再行調解，聲請人於111年7月1日具狀聲請清
    算等情，業經本院依職權調取上開調解卷宗核閱無訛。
  ㈢聲請人於108年度至110年度均無申報所得，名下有房屋1筆、
    田賦3筆、土地1筆，現值共計2,025,600元（臺東縣○○鄉○○
    段000000地號土地、同段41建號建物，經內部政營建署設定
    150萬元抵押權；同段333、333-1、503地號土地則未設定抵
    押權，由臺灣臺東地方法院以111年度司執字第11699號案執
    行拍賣中）。又聲請人自陳無業，由胞妹林金香代其將上開
    房屋出租予第三人，每月租金5,000元，另每月領取國民年
    金原住民給付3,772元，每年領取林地禁止砍伐補助98,000
    元，入不敷出時，由胞妹林金香不定期資助，前於102年11
    月12日領取勞保老年給付769,836元等情，有108年至109年
    綜合所得稅各類所得資料清單及財產歸屬資料清單（調卷第
    11至12頁）、110年稅務電子閘門財產所得調件明細表（本
    案卷第21頁）、財產及收入狀況說明書（調卷第3頁）、債
    權人清冊（本案卷第175至176頁）、戶籍謄本（本案卷第15
    0頁）、勞工保險被保險人投保資料表（調卷第14頁）、個
    人商業保險查詢結果表（本案卷第158頁）、財團法人金融
    聯合徵信中心前置協商專用債權人清冊（本案卷第127至129
    頁）、信用報告（本案卷第90至126頁）、南投縣政府局函
    （本案卷第27至28頁、第46頁）、租金補助查詢表（本案卷
    第20頁）、勞動部勞動力發展署高屏澎東分署函（本案卷第
    30頁）、勞動部勞動力發展署中彰投分署函（本案卷第47頁
    ）、勞動部勞工保險局函（本案卷第37至38頁）、健保投保
    資料（本案卷第174頁）、臺東縣關山地政事務所函（本案
    卷第39至45頁）、臺東地方法院拍賣公告（本案卷第24至26
    頁）、存簿暨帳戶交易明細（本案卷第154至156頁、第178
    至187頁）、收入切結書（調卷第13頁）、租賃契約書（本
    案卷第167至171頁）等附卷可參。依聲請人上述工作、收入
    情形，認以聲請人收取之租金及領取之補助，平均每月16,9
    39元【計算式：5,000＋3,772＋98,000÷12＝16,939，本裁定計
    算式均採元以下4捨5入】，核算其現在償債能力之基礎，堪
    屬妥適。
  ㈣關於聲請人個人日常必要支出部分，聲請人主張每月支出17,
    046元（包含每月房屋租金3,000元）乙情，並提出房屋使用
    費明細（本案卷第177頁）為證。按債務人必要生活費用，
    以最近1年衛生福利部或直轄市政府所公告當地區每人每月
    最低生活費1.2倍定之，清債條例第64條之2第1項定有明文
    。本院參酌衛福部社會司所公告111年度高雄市最低生活費
    為14,419元，1.2倍即17,303元，聲請人主張每月必要支出
    約17,046元，尚屬合理，應予採計。
  ㈤綜上所述，聲請人每月收入約16,939元，不足以支應必要生
    活費17,046元，而其債務以所有不動產現值2,025,600元抵
    償後（因不論是否扣除抵押權所擔保之債權金額，均無礙於
    清算淮駁之結果，故暫不予扣除），仍有3,914,064元（見
    本案卷第31至36頁、第48至49頁、第51至83頁，包括：花旗
    銀行、台北富邦銀行、渣打銀行、新光銀行、日盛銀行、中
    國信託銀行，內政部營建署為有擔保債權，其債權金額暫不
    予列計，計算式：5,939,661－2,025,600＝3,914,061），堪
    認聲請人確有不能清償債務之情事。從而，聲請人向本院聲
    請清算，應予准許，並命司法事務官進行本件清算程序。
四、依消債條例第11條第1 項、第83條第1 項、第16條第1 項，
    裁定如主文。
中　　華　　民　　國　　111 　年　　11　　月　　23　　日
              　　民事庭　　　法　官　李育信
以上正本係照原本作成。
本裁定不得抗告。
中　　華　　民　　國　　111 　年　　11　　月　　23　　日

  　                        　書記官　何福添